# 净资产为负数合并报表问题

提问人：shenhao2015 时间：2021-11-30 23:05:20
求助陈版：A公司拥有B公司100%股权（A、B均成立于 4 年前）， 2021 年 3 月 1 日，A设立新的全资子公司C，同时将所持B的100%股份作为出资额注入C（此外还用货币资金出资了一部分），但当日B的净资产为负数，为-550万元（其中实收资本 470 万，未分配利润-1020万元）。对C来说，B成为了C的同控合并子公司，但由于取得控制权时B的净资产为负数，所以C的单体报表上无法作为长投入账， 2021 年 10 月 31 日，B的净资产由-550万元变为-640万元（持续亏损），但此时C找到了毫无关联关系的Y公司，Y公司拟用人民币 1200 万元收购B公司67%的股份，交易成功后，C保留B公司33%股份，同时可以通过协议方式保留对B的控制权。问：1.C收到 1200 万元对价时如何确认其单体报表投资收益？（因为账面长投为 0 ，成本法核算，备查本上记录了注入时的-550万元） 2 、C公司合并报表层面如何确认资本公积？ 3 、如果交易成功后C不再控制B，仅能重大影响，则将改为权益法后续计量，此情况下，C的单体及C的合并层面如何确认投资收益？

回答人：chenyiwei
在C收购B67%股权的交易公允且具有商业合理性的前提下：
1 、C的个别报表层面确认处置67%股权的收益=1200-0=1200万元；
2 、C的合并报表层面的资本公积金额=1200-（-640*67%）=1628.80万元
3 、如果交易成功后C不再控制B，仅能重大影响，则将改为权益法后续计量，此情况下：
（ 1 ）C个别报表层面的投资收益同上述 1 ；
（ 2 ）C合并报表层面需将继续持有但不再具有控制权的33%剩余股权按处置日公允价值进行重新计量，所以合并报表层面的处置收益=1200+600-（-640）=2440万元。